<?xml version='1.0' encoding='utf-8'?>
<verb default="idirdhuilligh" disambig="">
  <verbalNoun default="idirdhuilliú" />
  <verbalAdjective default="idirdhuillithe" />
  <tenseForm default="idirdhuilligh" tense="Past" dependency="Indep" person="Base" />
  <tenseForm default="idirdhuillíomar" tense="Past" dependency="Indep" person="Pl1" />
  <tenseForm default="idirdhuillíodar" tense="Past" dependency="Indep" person="Pl3" />
  <tenseForm default="idirdhuillíodh" tense="Past" dependency="Indep" person="Auto" />
  <tenseForm default="idirdhuilligh" tense="Past" dependency="Dep" person="Base" />
  <tenseForm default="idirdhuillíomar" tense="Past" dependency="Dep" person="Pl1" />
  <tenseForm default="idirdhuillíodar" tense="Past" dependency="Dep" person="Pl3" />
  <tenseForm default="idirdhuillíodh" tense="Past" dependency="Dep" person="Auto" />
  <tenseForm default="idirdhuillíodh" tense="PastCont" dependency="Indep" person="Base" />
  <tenseForm default="idirdhuillínn" tense="PastCont" dependency="Indep" person="Sg1" />
  <tenseForm default="idirdhuillíteá" tense="PastCont" dependency="Indep" person="Sg2" />
  <tenseForm default="idirdhuillímis" tense="PastCont" dependency="Indep" person="Pl1" />
  <tenseForm default="idirdhuillídís" tense="PastCont" dependency="Indep" person="Pl3" />
  <tenseForm default="idirdhuillítí" tense="PastCont" dependency="Indep" person="Auto" />
  <tenseForm default="idirdhuillíodh" tense="PastCont" dependency="Dep" person="Base" />
  <tenseForm default="idirdhuillínn" tense="PastCont" dependency="Dep" person="Sg1" />
  <tenseForm default="idirdhuillíteá" tense="PastCont" dependency="Dep" person="Sg2" />
  <tenseForm default="idirdhuillímis" tense="PastCont" dependency="Dep" person="Pl1" />
  <tenseForm default="idirdhuillídís" tense="PastCont" dependency="Dep" person="Pl3" />
  <tenseForm default="idirdhuillítí" tense="PastCont" dependency="Dep" person="Auto" />
  <tenseForm default="idirdhuillíonn" tense="PresCont" dependency="Indep" person="Base" />
  <tenseForm default="idirdhuillím" tense="PresCont" dependency="Indep" person="Sg1" />
  <tenseForm default="idirdhuillímid" tense="PresCont" dependency="Indep" person="Pl1" />
  <tenseForm default="idirdhuillítear" tense="PresCont" dependency="Indep" person="Auto" />
  <tenseForm default="idirdhuillíonn" tense="PresCont" dependency="Dep" person="Base" />
  <tenseForm default="idirdhuillím" tense="PresCont" dependency="Dep" person="Sg1" />
  <tenseForm default="idirdhuillímid" tense="PresCont" dependency="Dep" person="Pl1" />
  <tenseForm default="idirdhuillítear" tense="PresCont" dependency="Dep" person="Auto" />
  <tenseForm default="idirdhuilleoidh" tense="Fut" dependency="Indep" person="Base" />
  <tenseForm default="idirdhuilleoimid" tense="Fut" dependency="Indep" person="Pl1" />
  <tenseForm default="idirdhuilleofar" tense="Fut" dependency="Indep" person="Auto" />
  <tenseForm default="idirdhuilleoidh" tense="Fut" dependency="Dep" person="Base" />
  <tenseForm default="idirdhuilleoimid" tense="Fut" dependency="Dep" person="Pl1" />
  <tenseForm default="idirdhuilleofar" tense="Fut" dependency="Dep" person="Auto" />
  <tenseForm default="idirdhuilleodh" tense="Cond" dependency="Indep" person="Base" />
  <tenseForm default="idirdhuilleoinn" tense="Cond" dependency="Indep" person="Sg1" />
  <tenseForm default="idirdhuilleofá" tense="Cond" dependency="Indep" person="Sg2" />
  <tenseForm default="idirdhuilleoimis" tense="Cond" dependency="Indep" person="Pl1" />
  <tenseForm default="idirdhuilleoidís" tense="Cond" dependency="Indep" person="Pl3" />
  <tenseForm default="idirdhuilleofaí" tense="Cond" dependency="Indep" person="Auto" />
  <tenseForm default="idirdhuilleodh" tense="Cond" dependency="Dep" person="Base" />
  <tenseForm default="idirdhuilleoinn" tense="Cond" dependency="Dep" person="Sg1" />
  <tenseForm default="idirdhuilleofá" tense="Cond" dependency="Dep" person="Sg2" />
  <tenseForm default="idirdhuilleoimis" tense="Cond" dependency="Dep" person="Pl1" />
  <tenseForm default="idirdhuilleoidís" tense="Cond" dependency="Dep" person="Pl3" />
  <tenseForm default="idirdhuilleofaí" tense="Cond" dependency="Dep" person="Auto" />
  <moodForm default="idirdhuillíodh" mood="Imper" person="Base" />
  <moodForm default="idirdhuillím" mood="Imper" person="Sg1" />
  <moodForm default="idirdhuilligh" mood="Imper" person="Sg2" />
  <moodForm default="idirdhuillímis" mood="Imper" person="Pl1" />
  <moodForm default="idirdhuillígí" mood="Imper" person="Pl2" />
  <moodForm default="idirdhuillídís" mood="Imper" person="Pl3" />
  <moodForm default="idirdhuillítear" mood="Imper" person="Auto" />
  <moodForm default="idirdhuillí" mood="Subj" person="Base" />
  <moodForm default="idirdhuillímid" mood="Subj" person="Pl1" />
  <moodForm default="idirdhuillítear" mood="Subj" person="Auto" />
</verb>
